# 现金流问题

提问人：大葱拌牛肉 时间：2016-08-04 17:28:09
母公司 2015 年发行 10 亿的债券，在收到款时，分给下属公司 5 亿元，现金流在母公司跟子公司各自放在哪？另外在该公司执行统借统还的政策下，母公司给子公司的 5 亿元钱，子公司是记在应付债券，还是往来中？子公司记在应付债券的话，母公司是不是应该冲减应付债券？

回答人：chenyiwei
1 、母公司作为支付其他与投资活动有关的现金，子公司作为收到其他与筹资活动有关的现金。 2 、子公司根据预计还款期限确认为长期应付款或其他应付款。 3 、母公司对债券持有人的首要偿还责任并未解除，母公司不能终止确认应付债券。